臺灣臺中地方法院刑事裁定
110年度侵訴字第123號
公  訴  人  臺灣臺中地方檢察署檢察官
被      告  連尉僖



選任辯護人  康皓智律師
上列被告因妨害性自主罪案件，經檢察官提起公訴，本院裁定如
下：
    主    文
甲○○自民國壹佰壹拾年拾壹月貳拾日起延長羈押貳月。
    理    由
一、按羈押被告，審判中不得逾3 月，但有繼續羈押之必要者，
    得於期間未滿前，經法院依第101條或第101條之1 之規定訊
    問被告後，以裁定延長之；被告經法官訊問後，認為犯罪嫌
    疑重大，而有下列情形之一，非予羈押，顯難進行追訴、審
    判或執行者，得羈押之：二、有事實足認為有湮滅、偽造、
    變造證據或勾串共犯或證人之虞者，刑事訴訟法第108 條第
    1項前段、第101條第1項第2款分別定有明文。另羈押被告之
    目的，在於確保訴訟程序之進行、確保證據之存在、真實及
    確保刑罰之執行，而被告有無羈押之必要，及羈押後其原因
    是否仍然存在，有無繼續羈押之必要，應否延長羈押等等，
    均屬事實認定之問題，法院有依法認定裁量之職權，並得就
    具體個案情節予以斟酌決定，如就客觀情事觀察，法院許可
    羈押之裁定在目的與手段間之衡量，並無明顯違反比例原則
    情形，即無違法或不當可言；又執行羈押後有無繼續羈押之
    必要，仍許由法院斟酌訴訟進行程度及其他一切情事而為認
    定（最高法院46年度台抗字第6號裁定意旨參照）。且法院
    得斟酌訴訟進行程度及其他一切情事自由裁量之權，且所憑
    之基礎事實判斷，不以嚴格證明為必要，僅需自由證明即為
    已足。
二、經查：
　　被告甲○○經本院訊問後，完全否認本案所涉對6名未滿14歲
    男童為猥褻犯行，且一再辯稱該6名男童係受父母親影響而
    為不實之指訴，並聲請傳訊該6名男童進行詰問程序。本院
    為免影響被告權益，經審酌被告與辯護人訴訟準備所需時間
    ，已排定於110年11月17日及12月1日，傳訊本案6名被害男
    童逐一進行詰問，且已於今日上午進行被害男童A之詰問程
    序。衡酌妨害性自主案件最主要之證據，多為被害人之指訴
    ，尤以本案係多名未滿14歲被害男童之指訴，固可藉由詰問
    程序調查被害人指訴之真實性同時保障被告對質詰問權利，
    然調查證據程序順利進行之前題，首需確保被害人證述內容
    不受不當因素之影響，考量被告曾擔任6名被害男童之數學
    老師，長期與6名被害男童相處，且6名被害男童於犯罪行為
    發生時均係尚未滿12歲之小學生，現今亦僅為就讀國小六年
    級或國一學生，被告所具老師身分，對其等所產生之影響力
    及震懾效果實不容小覷，若在本案尚未進行證人詰問程序完
    成前即辦理被告交保，實無法去除被告湮滅、偽造、變造證
    據或勾串、不當影響證人、妨礙本案實體真實發現之可能性
    ，是認被告尚具刑事訴訟法第101條第1項第2款之羈押事由
    。本院審酌本案目前訴訟進行之程度，並權衡國家刑事司法
    權之有效行使、社會秩序及公共利益、被告人身自由之私益
    及防禦權受限制之程度，認若在本案已開始進行調查程序，
    然尚未完成證人詰問程序前即命其具保、責付或限制住居等
    侵害較小之手段，均不足以確保本案審理及執行程序之順利
    進行，非予羈押，顯難進行審判及執行，認仍有羈押之必要
    。
三、茲因本案羈押期間即將屆滿，經於民國110 年11月17日訊問
    被告後，本院認上開羈押被告之原因及必要性均仍存在，且
    本案並無刑事訴訟法第114 條各款所定法定停止羈押之事由
    ，復審酌全卷及相關事證、訴訟進行程度及其他一切情事後
    ，權衡「比例原則」及「必要性原則」，認被告羈押之原因
    、必要性均未消滅，且無從以具保或限制住居取代，仍有繼
    續羈押之必要，認被告應自110 年11 月20日起，延長羈押2
     月。
四、依刑事訴訟法第108條第1項、第5項，裁定如主文。
中　　華　　民　　國　　110 　年　　11　　月　　17　　日
            刑事第九庭  審判長  法  官  陳培維
　　　　　　
                                法  官  陳怡珊
　　　　　　　　　　　　　　　　
                                法  官  彭國能
以上正本證明與原本無異。
如不服本裁定，應於收受送達後5日內向本院提出抗告狀。（應
附繕本）
                                書記官  陳宇萱
中　　華　　民　　國　　110 　年　　11　　月　　17　　日